---
title: "Laboratorio 3"
author: "Su nombre"
date: "2023-09-19"
output: html_document
---

# En este laboratorio tienen que realizar 4 gráficos sencillos. Un Histograma, un diagrama de caja (Boxplot), un diagrama de barras, y un gráfico de línea. Acuérdense que cada uno tiene sus propias características. En cada uno de los gráficos quiero que agreguen una pequeña descripción de: a) por qué escogieron ese gráfico para esos datos, b) qué nos está diciendo el gráfico, y lo más importante. c) Qué NO NOS ESTÁ diciendo el gráfico. 


# Pueden usar las bases de datos que están en las librerías de R. (Pueden googlear sobre todas las bases existentes)
# Pueden bajarse bases de datos sencillas de esta página: https://www.kaggle.com/code/rtatman/fun-beginner-friendly-datasets

# Pueden bajarse bases de datos sencillas de esta otra oágina: https://baryon.be/small-datasets-to-practice-data-visualization-skills/



# Recuerden que no importa si usan una base diferente para cada gráfico. Recuerden que tienen que describir algo interesante de la realidad detrás de esos datos. No voy a aceptar gráficos con conclusiones sin sentido. 

Nos vemos el jueves, con los que quieran hacer el laboratorio 3 en la clase



# Gráfico de barras

```{r}


```

1. Por qué escogieron el gráfico?
2. Qué nos dice el gráfico?
3. Qué no nos dice el gráfico?




# Boxplot 

```{r}



```

1. Por qué escogieron el gráfico?
2. Qué nos dice el gráfico?
3. Qué no nos dice el gráfico?



# Gráfico de Línea

```{r}


```

1. Por qué escogieron el gráfico?
2. Qué nos dice el gráfico?
3. Qué no nos dice el gráfico?



# Histograma

```{r}




```

1. Por qué escogieron el gráfico?
2. Qué nos dice el gráfico?
3. Qué no nos dice el gráfico?






